臺灣彰化地方法院民事判決
111年度亡字第14號
聲  請  人  臺灣彰化地方檢察署檢察官（勇股）

關  係  人  施明仁  


上列聲請人聲請宣告失蹤人施明仁死亡事件，本院裁定如下：
    主  文
宣告施明仁（男、民國00年0月00日生、身分證統一編號：Z0000
00000號、失蹤時最後設籍地址：彰化縣○○市○○路000號彰化戶政
事務所)於民國68年7月1日下午12時死亡。
聲請程序費用由施明仁之遺產負擔。
    理  由
一、聲請意旨略以：關係人即失蹤人施明仁於其7歲時．即在新北
    市三重區走失，經家屬於73年5月16日向彰化縣警察局彰化
    分局申報失蹤人口後，迄今乃生死不明，前經本院以111年
    度亡字第14號裁定公示催告，並揭示在案，現申報期間屆滿
    ，未據失蹤人陳報其生存，或知失蹤人生死者陳報其所知，
    為此聲請宣告關係人死亡等語。
二、按民法第8條規定「失蹤人失蹤滿七年後，法院得因利害關
    係人或檢察官之聲請，為死亡之宣告。失蹤人為八十歲以上
    者，得於失蹤滿三年後，為死亡之宣告。失蹤人為遭遇特別
    災難者，得於特別災難終了滿一年後，為死亡之宣告」。第
    9條規定「受死亡宣告者，以判決內所確定死亡之時，推定
    其為死亡。前項死亡之時，應為前條各項所定期間最後日終
    止之時。但有反證者，不在此限」。所謂失蹤，係指失蹤人
    離去其最後住所或居所，陷於生死不明之狀態而言。其次，
    家事事件法第156條規定「法院准許宣告死亡之聲請者，應
    公示催告。公示催告，應記載下列各款事項：一、失蹤人應
    於期間內陳報其生存，如不陳報，即應受死亡之宣告。二、
    凡知失蹤人之生死者，應於期間內將其所知陳報法院。前項
    公示催告，準用第130條第3項至第5項之規定。但失蹤人滿
    百歲者，其陳報期間，得定為自揭示之日起二個月以上」，
    第130條規定「法院公示催告被繼承人之債權人報明債權時
    ，應記載下列各款事項：一、為陳報之繼承人。二、報明權
    利之期間及在期間內應為報明之催告。三、因不報明權利而
    生之失權效果。四、法院。前項情形應通知其他繼承人。第
    1項公示催告應公告之。前項公告應揭示於法院公告處、資
    訊網路及其他適當處所；法院認為必要時，並得命登載於公
    報或新聞紙，或用其他方法公告之。第1項報明期間，自前
    項揭示之日起，應有六個月以上」。
三、經查，關係人施明仁係於54年2月14日出生，自其7歲即61年
    間失蹤迄今已逾7年，仍未尋獲，前經本院於111年5月30日
    以111年度亡字第14號裁定准為公示催告在案，現仍生死不
    明等情，有聲請人提出之戶籍謄本、失蹤人口系統-資料表
    、彰化○○○○○○○○聲請死亡宣告案件訪談紀錄等在卷可證。另
    經本院依職權調取之關係人施明仁之勞健保投保資料、入出
    境資料、財產所得資料、臺灣高等法院被告前案紀錄等，並
    查無任何資料及紀錄，有各該查詢結果及相關函覆在卷可考
    ，且彰化縣警察局彰化分局自73年5月16日受理關係人之失
    蹤人口協尋迄今，並未有任何尋獲紀錄，亦有該局111年5月
    23日彰警分三字第1110025909號函在卷可證，堪認聲請人上
    開主張之事實為真實。 
四、本件關係人為54年2月14日生，於失蹤時為7歲，迄今生死不
    明已逾7年，且聲請人前聲請本院以111年度亡字第14號裁定
    准許對關係人為公示催告，並經本院依職權將關係人為宣告
    死亡之公示催告內容刊登在111年5月31日本院資訊網路，並
    將公示催告之公告黏貼於本院公告處、司法院網站及其他適
    當處所等情，有本院公示催告公告、裁判主文公告證書、司
    法院家事事件公告查詢結果、彰化縣彰化市公所函等件附卷
    可稽。現申報期間屆滿，未據關係人陳報其生存，或知關係
    人生死者陳報其所知。是關係人失蹤既已逾7年，則聲請人
    聲請為死亡宣告，為有理由，應予准許。又民法對於失蹤人
    失蹤之確定日期不明情形，並未規定，應類推民法第124條
    第2項關於出生日期推定之規定，即失蹤之月、日無從確定
    時，推定其為7月1日失蹤。本件失蹤人雖於61年間失蹤，惟
    確切之失蹤之日期不明，依首揭說明，推定其係於61年7月1
    日失蹤，計至68年7月1日止失蹤屆滿7年，故應推定該日下
    午12時為其死亡之時，爰依法宣告失蹤人於68年7月1日下午
    12時死亡。
五、爰依家事事件法第154條第3項，裁定如主文。
中    華    民    國   111    年    12    月    19    日
                    家事法庭  法  官  沙小雯
以上正本係照原本作成。
如不服本裁定應於送達後10日內向本院提出抗告狀，並應繳納抗
告費新臺幣1,000 元。
中    華    民    國   111    年    12    月    19    日
                              書記官  項珮欣